Inventaris van de archieven van de Directie Volksgezondheid/Afdeling Milieuhygiëne van het Ministerie van Sociale Zaken en Volksgezondheid en de Stichting Vaste/Verwijdering Afvalstoffen, 1952-1971 (1974)
Nationaal Archief, Den Haag
- AFVALSTOFFEN, 2.
  - Het bij wet of AMvB instellen en opheffen van adviescommissies en adviesraden 1963-1971, 139
    Opmerking RIO: Deze commissies kunnen worden ingesteld in overeenstemming of samenwerking met andere ministeries. Ingesteld zijn o.a.: Raad voor het Milieubeheer (Wet op het milieubeheer, 1993), met als voorgangers: Raad voor de luchtverontreiniging (Stb. 1963, 319), regeling gewijzigd in Wet inzake de luchtverontreiniging (Stb 1970, 580) Periode 1963-1974.; Voorlopige Centrale Raad Milieuhygiene (ingesteld Stb. 1974, 254, ingetrokken Stb. 1981, 259); Centrale Raad voor de Milieuhygiene (Stb. 1980, 757); Raad voor Milieu- en Natuuronderzoek (ingesteld bij KB. van 5 mei 1988, Stb. 213) en zijn voorgangers: Coordinatiecommissie onderzoek milieuhygiene, onder voorzitterschap van TNO, Landelijke stuurgroep onderzoek milieuhygiene (:LASOM), 1974-1981 Rijksmilieuhygienische Commissie (RMC, instelling Stb. 1984, 373), met als voorganger Interdepartementale Coordinatiecommissie voor de Milieuhygiene (ICMH), 1971-1984, Interdepartementale commissie Kernenergie, Interdepartementale commissie Geluidhinder, Commissie voor het saneringsplan Rijnmond, Werkgroep inzake inspraak en beroep op het gebied der milieuhygiene (ingesteld Stcrt. 1974, 46), Interdepartementale commissie rijkssteun drinkwatervoorziening, 'Commissie schadeclaims aanleg spaarbekkens Brabantse Biesbos' (Stcrt. 1973, 128, pg. 4), 'Commissie Spaarbekken IJsselmeer' (Stcrt. 1975, 52, pag. 3), Voorlopige commissie voor de milieu-effectrapportage (Stcrt. 1981, 245), Commissie Milieu-effectrapportage, 1988-, Adviescommissie evaluatie Wet algemene bepalingen milieuhygiene (instelling Stcrt. 1980, 174), thans Adviescommissie evaluatie Wet Milieuhygiene, Interdepartementale commissie Geluidshinder, Adviescommissie afgewerkte olie (o.g.v. Wet chemische afvalstoffen), Uniser-commissie, Commissie Afval CMRH, Commissie KCA-depots, Commissie opslag niet-verwerkbare chemische afvalstoffen (Commissie Hofman), Begeleidingscommissie studie integrale verwijdering Chemische afvalstoffen (commissie Kolfschoten), Interdepartementale begeleidingsgroep Formaldehyde-problematiek, Stuurgroep gevaarlijk afval, 1979-, De Commissie Bescherming Grondwaterkwaliteit, Landelijk Meetnet Grondwaterkwaliteit. 1977, Werkgroep Bodemsanering. 1982, Stuurgroep Tien jaren-scenario bodemsanering. 1986-1989, Commissie Bodemsanering in gebruik zijnde bedrijfsterreinen (Commissie BSB).1989-1991, Commissie van deskundigen inzake overbemesting (Commissie Steenvoorden, later commissie Wiggers) in Wageningen. 1990-1991, Commissie Spiertz inzake overbemesting, 1990, Werkgroep Bodemsanering (Werkgroep Welschen) 1991-1992, Programma Kwaliteit van Milieumetingen, Werkgroep Bodemsanering (Werkgroep Welschen II) 1995-1996
    - Instelling van commisies op het gebied van afvalstoffen, 1969-1970; 90, 91
      - Commissie Opslag Gevaarlijke Stoffen, 1969, 90
      - Interdepartementale Werkgroep Afvalolie, 1969-1970, 91
- BODEMVERONTREINIGING, 3.
  - Het (mede) beantwoorden van kamervragen en het anderszins op verzoek incidenteel informeren van leden van of commissies uit de Kamer der Staten-Generaal betreffende het milieu. 1952-1971, 11
    - Vragen Tweede Kamer inzake bodemverontreiniging, 1970; 92
  - Het voorbereiden en ontwerpen van wettelijke regelingen op het gebied van de bodembescherming. 1969, 268
    Producten: Correspondentie, nota's, gespreksverslagen, rapporten
    Opmerking RIO: Het proces van een wetgeving is afgerond als een wet in het Staatsblad is verschenen. Wordt een wet geëvalueerd, dan vindt er een nieuwe handeling plaats. Alle stukken met betrekking tot de voorbereiding van een wet, ook die van projectgroepen, worden als voorstukken van een wet beschouwd en vallen onder de omschreven handeling
    - Ontwerp en vaststelling Wet Bodemverontreiniging, 1969-1971; 93-96, 659-660
      - 1969, 93
      - 1970, maart-augustus, 94
      - 1970, augustus-oktober, 95
      - 1970, november-december, 96
      - 1971, maart, 659
      - 1971, april, 660
- GELUIDHINDER, 4.
  - Het voorbereiden, mede vaststellen, coördineren en evalueren van beleid met betrekking tot algemene onderwerpen op de terreinen van geluid en verkeer. 1961-1971, 3
    Producten: Correspondentie, notities, gespreksverslagen, rapporten
    - Beleid beperking geluidhinder, 1961-1971; 97-99
      - Reactie op advies van Adviescommissie geluidhinder door vliegtuigen, van het Ministerie van Verkeer en Waterstaat, 1961-1968, 97
      - Nota van staatssecretaris dr. R.J.H. Kruisinga inzake bestrijding geluidshinder, 1970, 98
      - Geluidhinderaspecten van de plannen voor een tweede nationale luchthaven, 1971, 99
  - Het (mede) beantwoorden van kamervragen en het anderszins op verzoek incidenteel informeren van leden van of commissies uit de Kamer der Staten-Generaal betreffende het milieu. 1951-1972, 11
    - Vragen Tweede Kamer inzake geluidshinder, 1967, 1971; 100
  - Het formuleren van standpunten inzake het milieubeheer tijdens conferenties, congressen en andere speciale bijeenkomsten, werkbezoeken. 1951-1972, 14
    - B. Roolvink, minister, toespraak van over geluidhinder op het internationale geluidhindercongres Noise 2000, Groningen, persbericht, 1970; 101
  - Het per circulaire geven van aanwijzingen aan provincie- en gemeentebesturen over de toepassing van de Hinderwet en de daarbij gewenste voorschriften in verband met het milieugevaar. 1964-1971, 240
    Producten: Circulaires
    Opmerking RIO: Circulaires zijn aanbevelingen van de minister aan lager overheden over hoe ze gebruik dienen te maken van hun bevoegdheden. Ze worden binnen het bestuursrecht door de rechterlijke macht regelmatig als geldige regelgeving beschouwd (beleidsregels). Circulaires vormen een instrument om tijdelijk beleid vast te stellen. Een circulaire wordt dan ook slechts uitgebracht als vaststaat dat ze slechts tijdelijk van toepassing zijn
    - Circulaires geluidshinder, 1969-1971
      - Correspondentie inzake interdepartementaal overleg over circulaire geluidshinder, 1969-1970; 102
      - Brieven van gemeentes met reactie op de circulaire geluidshinder, gemeenten A-H, 1970; 103
      - Idem, gemeenten, I-Z, 1970; 104
      - Correspondentie met gemeente Zweelo inzake hinder militair vliegverkeer, 1970-1971; 105
      - Nota samenvatting reacties gemeenten op circulaire geluidshinder, 1971; 106
  - Het opstellen en inbrengen van bijdragen en standpunten inzake milieubeheer in bijeenkomsten van comité's, voortkomend uit verdragen, gesloten in het kader van de Raad van Europa. 1965, 1609
    Grondslag/Bron: Ontwerp-Wet op de luchtverontreiniging, Memorie van Antwoord (Handelingen TK 1968-1969, 9816),, Directieplan Stoffen, Veiligheid, Straling 1995
    Producten: Gespreksverslagen, bijdragen, nota's
    Opmerking RIO: Voorbeelden van comité's: Comité van deskundigen inzake de civiele aansprakelijkheid voor schade aan het milieu, Comité van Deskundigen van de Raad van Europa inzake de Luchtveront reiniging, Comité van Deskundigen inzake de bodemverontreiniging.
    Departementale en interdepartementale consultatie in de Volksgezondheidscommissie van de Raad voor Europa over het ontwerp van een internationale conventie lawaai- bestrijding, 1965-1967
    - Nota's, 1965-1967; 107
    - Commentaar op het 'Report on noise abatement van de European Public Health Commission', met bijlage, 1967; 108
- LUCHTVERONTREINIGING, 5.
  - Het voorbereiden, medevaststellen, coördineren en evalueren van algemeen beleid op het gebied van milieubeheer 1951-1972, 1
    - Beleid inzake de luchtverontreiniging, 1961-1971; div. nrs
      - Overleg inzake ontwikkeling beleid luchtverontreiniging, 1961-1962, 109
      - Idem, 1965, 110
      - Vergaderverslagen van de Werkgroep Technische Voorzieningen Luchtverontreiniging aangaande de inrichting van een overheidsorganisatie, met bijlagen, 1965, 111
      - Nota 'Beknopt overzicht van de taak van de overheid ten aanzien de problemen rond de luchtverontreiniging en het voor de uitvoering van die taak benodigde apparaat', met een commentaar, 1965, 112
      - Nota over de toekomstige opbouw van het Staatstoezicht nodig voor het voorkomen en bestrijden van luchtverontreiniging, Hoofdinspectie voor de hygiëne van het milieu, 1965, 113
      - Industrievestiging en milieuhygiëne, 1966-1971, 662
      - Ontwerp van een nota voor de Ministerraad inzake activiteiten ter bestrijding van de luchtverontreiniging, 1967, 114
      - Ontwikkeling van de luchtverontreiniging, 1967-1968, 115
      - Ontwerp van een vijfjarenplan bestrijding luchtverontreiniging, 1970-1971, 116
    - Vestiging olieraffinaderij Mobiloil te Amsterdam, 1964-1972; 117-121
      - Ontwerp van de technische voorwaarden verbonden aan de Hinderwetvergunning, 1964-1965, 117
      - Vaststelling van de milieuhygiënische voorwaarden in een convenant tussen de ministeries van Sociale Zaken en Volksgezondheid, Verkeer en Waterstaat, de provincie Noord-Holland en de gemeente Amsterdam, 1965-1972, 118
      - Instemming met de minister van Economische Zaken aangaande de rijksdeelname in het verbindingskanaal Europoort Amsterdam voor het transport van ruwe olie, 1965-1966, 119
      - Verslag van een werkbezoek van staatssecretaris dr A.J.H. Bartels aan Duitsland inzake lucht en bodemproblemen met betrekking tot de raffinage van olie, met correspondentie inzake Mobiloil, 1965, 120
      - Krantenknipsels betreffende de milieuhygiënische aspecten van de vestiging, 1954-1965, 121
    - Vestiging olieraffinaderijen in het Nieuwe Waterweggebied, 1964-1967
      - Reactie op het adres van Vereniging tegen luchtverontreiniging in en om het Nieuwe Waterweggebied aan de Ministerraad gezonden, 1964-1967; 122
      - Nota's inzake normstelling,1966-1967, 123
    - Vestiging aluminiumbedrijf Péchiney te Vlissingen, 1966-1970; div. nrs
      - Tot stand koming van een convenant tezamen met het ministerie van Verkeer en Waterstaat, de provincie Zeeland en de gemeente Vlissingen inzake de na te leven milieunormen, 1966-1968, 124
      - Dr W.B. Gerritsen, plaatsvervangend directeur-generaal Volksgezondheid, interview Provinciaalse Zeeuwse Courant, 1968, 125
      - Correspondentie en nota's, 1969, januari-juli, 126
      - Idem, 1969, augustus-december, 127
      - Rapport inzake de waarschijnlijke verontreiniging van de atmosfeer, Staatstoezicht op deVolksgezondheid, 1969, 128
      - Verslag van een studiebezoek aan twee aluminiumfabrieken in de Verenigde Staten en daaruit voortvloeiende overwegingen voor de vestiging van het bedrijf, 1969, 129
      - Correspondentie, 1970, 130
      - Rapport inzake voortgezette studie naar de mate van luchtverontreiniging ten behoeve van de aanvraag van een Hinderwetvergunning voor twee electrolyse-hallen, 1970, 131
      - Rapport van de Technische Werkgroep Convenant inzake de vestiging, 1970, 132
      - Vestiging luchtverontreinigende bedrijven, 1966-1972, 133-667
        - Shell Chemie te Moerdijk, 1966-1971, 133
        - Protesten tegen het zwavelkoolstofbedrijf Progil in het westelijk havengebied te Amsterdam, 1968-1969, 134
        - Idem, correspondentie, rapporten, 1969, 135
        - Raffinaderij Shell/Staatsmijnen (DSM) in de gemeente Born, 1969, 136
        - Overleg met de departementen van Economische Zaken,Verkeer en Waterstaat, Financiën en het Openbaar Lichaam Rijnmond inzake de vestiging van het staalbedrijf Hoogovens op de Maasvlakte, 1969, 137
        - Hoogovens op de Maasvlakte, januari-augustus, 1970, 138
        - Idem, augustus -december, 1970, 139
        - Idem, 1971, 140
        - Convenant tezamen met het ministerie van Verkeer en Waterstaat, de provincie Zeeland en de gemeente Borssele inzake na te leven milieunormen door raffinaderij Total, 1970-1971, 141
        - Interdepartementaal overleg inzake voorstellen voor een vergoedingsregeling voor tuinders ten behoeve van het bevorderen van de overgang van stookolie op gas, uit het oogpunt van milieubelasting, 1967-1972, 142
        - Aanwijzing Rijnmond als saneringsgebied, 1970, oktober, 666
        - Idem, 1970, november, 667
  - Het (mede) beantwoorden van kamervragen en het anderszins op verzoek incidenteel informeren van leden van of commissies uit de Kamer der Staten-Generaal betreffende het milieu. 1951-1972, 11
    - Vragen Tweede Kamer inzake luchtverontreiniging, 1966-1971; 143-154
      - 1966, januari - februari, 143
      - 1966, juni - december, 144
      - 1967, 145
      - 1968, 146
      - 1969, januari- oktober, 147
      - 1969, november- december, 148
      - 1970, januari-maart, 149
      - 1970, april, 150
      - 1970, juni-augustus, 151
      - 1970, september-december, 152
      - 1971, april-september, 153
      - 1971, oktober-december, 154
  - Het formuleren van standpunten inzake het milieubeheer tijdens conferenties, congressen en andere speciale bijeenkomsten, werkbezoeken. 1951-1972, 14
    - Verslagen van deelname van ministers en hoge ambtenaren aan congressen op het gebied van de luchtverontreiniging, 1957-1967, 155-157
      - Congres Volksgezondheidsaspecten van luchtverontreiniging, Milaan, 1957, 155
      - Congres van de Wereld Gezondheids Organisatie Reinhaltung der Luft, Düsseldorf, 1965, 156
      - Wereld Gezondheids Organisatie symposium over de gezondheidseffecten van luchtverontreiniging, Praag, 1967, 157
    - Toespraken van ministers en hoge ambtenaren tijdens bijeenkomsten op het gebied van luchtverontreiniging, 1965-1971; 158-161
      - Dr. A.J.H..Bartels, staatssecretaris, over de taak van de overheid en het bedrijfsleven bij het beperken van de luchtverontreiniging, ter gelegenheid van de bouw van een hoge schoorsteen te Pernis, Rotterdam, ontwerp, 1965, 158
      - H. Eilders, waarnemend hoofdinspecteur van de volksgezondheid, over strijd tegen de luchtverontreiniging rond de Nieuwe Waterweg, Luik, 1968, 159
      - Dr. R. J.H. Kruisinga, staatssecretaris, over het in gebruik nemen van meetstations luchtverontreiniging in Zuid-Limburg, Maastricht, publicatie, 1971, 160
      - Dr. L. Stuyt, minister, openingstoespraak van de Internationale Studiedagen Coördinatie Luchtmeetnetten op het Rijks Instituut voor Milieuhygiëne, Bilthoven, met bijlage, 1971, 161
  - Het adviseren aan de minister ten aanzien van het milieubeleid .. 1945, 18
    - Rapporten inzake het meten van de luchtverontreiniging, 1967-1971; 188-193
      - Correspondentie inzake advies meting SO2, 1967-1969, 188
      - Methoden en apparatuur voor het bepalen van zwaveldioxide in de atmosfeer in een geautomatiseerd landelijk meetnet, Commissie meetmethoden SO2, 1969, 189
      - Atmosferische contaminanten in een landelijk meetnet te bepalen, Commissie meetmethoden SO2, 1969, 190
      - Correspondentie inzake advies grenswaarden SO2., 1967-1971, 191
      - Advies inzake grenswaarden SO2, 1971, 192
      - Adviesaanvraag inzake andere besmettelijke stoffen, 1971, 193
  - Het laten onderzoeken van aspecten van het milieubeleid door onderzoeksinstellingen. 1954-1971, 24
    - Onderzoek naar de luchtverontreiniging veroorzaakt door bedrijven, 1963-1971; div. nrs
      - Correspondentie inzake het onderzoek naar de verontreiniging van de buitenlucht in de zuidoostelijke mijnstreek, 1963-1970, 194
      - Rapport Verontreiniging van de buitenlucht in de zuidoostelijke mijnstreek, IG-TNO, 1969, 195
      - Rapport over de luchtverontreiniging door Aldel te Delfzijl, Staatstoezicht op de Volksgezondheid, 1970, 196
      - Correspondentie inzake metaalstofverontreiniging door metaalgieterij DEMKA te Utrecht, naar aanleiding van klachten uit de bevolking, met bijlagen, 1970-1971, 663
      - Rapport betreffende het onderzoek naar de verontreiniging van de buitenlucht in de omgeving van DEMKA, Rijksinstituut voor de Volksgezondheid, 1971, 664
    - Rapporten inzake onderzoek naar de luchtverontreiniging, 1968-1971; 197-199
      - Binnenluchtverontreiniging door ozon, met bijlagen, TNO, 1968-1971, 197
      - Onderzoek ontstaan oxidatieve luchtverontreiniging, TNO, 1971, 198
      - Bestralingen van buitenlicht in de nazomer van 1971, TNO, 1971, 199
    - Onderzoek naar automotoren met minder verbrandingsresten, 1969-1972, 200-203
      - Rapport overhet gebruik van vloeibaar aardgas in voertuigen, Philips, DAF, met correspondentie, 1969-1971, 200
      - Overleg inzake methoden van onderzoek en de inhoud van het contract met de automobielfabriek DAF voor een studie naar de samenstelling van uitlaatgassen van benzinemotoren, 1969-1972, 201
      - Onderzoek naar een schonere motor, 1970-1971, 202
      - Overleg met het Instituut voor Wegtransportmiddelen TNO inzake lood in benzine, 1970-1971, 203
  - Het bij wet of AMvB instellen en opheffen van adviescommissies en adviesraden 1952, 139
    - Instelling en opheffing van de Commissie inzake de luchtverontreiniging, 1962-1964; 204
  - Het voorbereiden van wetten en besluiten op het gebied van milieubeheer. 1951-1972, 217
    Grondslag: Omgaan met risico's: risicobenadering in het milieubeleid (Handelingen TK 1988-1989, 21 137, nr. 5).
    Producten: verslagen van toespraken, bijdragen, persberichten
    Opmerking RIO: De hier bedoelde handelingen zijn vooral op preventie gericht en bevatten politieke informatie.
    - Wijziging van de Hinderwet inzake inzake luchtverontreiniging, 1957-1967; 162
    - Ontwerp en vaststelling van de Wet inzake de luchtverontreiniging, 1960-1971; 163-180
      - Correspondentie en nota's, 1960-1966, 163
      - Ontwerptekst, 1965, 164
      - Correspondentie en nota's januari-juli, 1967, 165
      - 1967, september, 166
      - 1967, oktober, 167
      - 1967, november, 168
      - 1968, januari - februari, 1968, 169
      - 1968, februari, 170
      - 1968, maart -juni, 171
      - Commentaren van adviesraden en provincies, 1968, 172
      - Advies van de Centrale Raad voor de Volksgezondheid, 1968, 173
      - Correspondentie en nota's inzake indiening, 1968-1969, 174
      - Correspondentie en nota's inzake indiening, 1970, 175
      - Behandeling in Tweede Kamer, beantwoording vragen, 1970, 176
      - Behandeling in Tweede Kamer, Kamercomissie, 1970, januari - juli., 177
      - Behandeling in de Eerste Kamer, 1969-1970, 178
      - Kamerstukken en publicatie in Staatsblad, 1969-1970, 179
      - Inwerkingtreding van de wet, 1970-1971, 180
    - Besluiten op basis van de Wet inzake Luchtverontreiniging, 1965-1971; div. nrs
      - Wijziging Hinderwetbesluit inzake luchtverontreiniging, 1965, 1967, 1968, 181
      - Uitvoering van de wet door provincies, 1969-1971, 182
      - Aanwijzing inspecteur, 1970-1971, 183
      - Noodmaatregelen Commissaris der Koningin, 1970-1971, 184
      - Vergunningverlening aan inrichtingen, 1970-1971, 185
      - Maatstaven rijksbijdragen aan provincies, 1970-1971, 665
      - Typekeuring motorvoertuigen, 1971, 186
      - Uitvoering van de controle op de Hinderwet inzake luchtverontreiniging door gemeente en provincie, 1971, 187
  - Het geven van openbaarheidsvoorlichting die betrekking heeft op het milieu 1951-1972, 1249
    Producten: publicaties, persberichten
    Opmerking RIO: De hier beschreven handelingen hebben vooral te maken met verantwoording van het gevoerde milieubeleid aan de burger. Het gaat hier om afzonderlijke handelingen, die niet samenvallen met reeds beschreven handelingen als bijvoorbeeld het mede beantwoorden van kamervragen. Bijvoorbeeld: het doen uitgaan en/of verspreiden persberichten in serieverband, lezing van minister de Boer over het in stand houden van het Groene Hart.
    - Verzoek tot voorlichting door media en belangenorganisaties over het gevaar van kolendampvergiftiging naar aanleiding van een Kamervraag, 1968-1971; 205
  - Het ontwikkelen van standaarden voor metingen en meetnetten. 1964-1971, 1481
    Bron: Congresbundel Planning en monitoring milieubeleid, p. 146, 01-01-1992
    Producten: nota's, gespreksverslagen
    Opmerking RIO: De meetsystemen moeten in ieder geval voldoen aan de GL (Good Laboratory Practices) voorwaarden van de OESO.
    - Ontwikkeling van een meetmast voor de luchtverontreiniging door het Koninklijk Metereologisch Instituut, 1964-1967; 206, 207
      - Correspondentie, 1964-1965, 206
      - Correspondentie, documentatie, 1966-1967, 207
    - Ontwikkeling van een meetnet luchtverontreiniging door de Gezondheidsorganisatie TNO (Toegepast Natuurwetenschappelijk Onderzoek ), 1965-1970; 208 - 211
      - Nota's en correspondentie, 1965, 208
      - Nota's en correspondentie, 1966, 209
      - Nota's en correspondentie, 1967, 210
      - Nota's, contract en correspondentie, 1968-1970, 211
    - Ontwikkeling van een nationaal meetnet voor de luchtverontreiniging door Philips Bedrijfsapparatuur en het Rijks Instituut voor de Volksgezondheid (RIV), 1966-1971; 216-222
      - Nota's, correspondentie, ontwerpcontract 1966, 1967, 216
      - Nota's en contract, 1968, januari-juli, 217
      - Idem, 1968, juli-december, 218
      - Voortgangsrapporten ontwikkelingscontract Philips, RIV, 1968, 1969, 219
      - Verslagen inzake voortgang, 1969, 220
      - Correspondentie, contract inzake voortgang, 1970, 221
      - Systeembeschrijving, Philips Automation, 1971, 222
    - Ontwikkeling van een meetnet luchtverontreiniging van het Openbaar Lichaam Rijnmond, 1967-1969; div. nrs
      - Nota's en correspondentie, 1967, 212
      - Nota's en correspondentie, 1968, 213
      - Nota en persbericht inzake toespraak staatssecretaris dr.R.J.H. Kruisinga bij de ingebruikname, 1969, 214
      - Ontwikkeling van meetmethoden en apparatuur voor onderzoek van de luchtverontreiniging door het instituut KEMA (Keuring van Elektrische Materialen), 1969-1970, 223
  - Het in overeenstemming met het ministerie van V&W, het RIV(M), CBS en TNO opzetten en operationeel houden van systemen inzake de vaststelling van de omvang van emissies naar lucht.. 1962-1971, 1493
    Grondslag: Besluit luchtkwaliteit stikstofdioxide, art. 4 en 7
    - Overleg met de ministeries van Verkeer en Waterstaat, Volkshuisvesting en Ruimtelijke Ordening, Economische Zaken en deskundige instanties over de bouw van waarnemingsmasten om de luchtverontreiniging te meten, 1962-1964, 1967-1969; 215
  - Het opstellen en inbrengen van bijdragen en standpunten inzake milieubeheer in bijeenkomsten van comites, voortkomend uit verdragen, gesloten in het kader van de Raad van Europa. 1963-1971, 1609
    Grondslag: Ontwerp-Wet op de luchtverontreiniging, Memorie van Antwoord (Handelingen TK 1968-1969, 9816),7
    Bron: Directieplan Stoffen, Veiligheid, Straling 1995, 01-01-1995
    Opmerking RIO: Voorbeelden van comites: Comite van deskundigen inzake de civiele aansprakelijkheid voor schade aan het milieu, Comite van Deskundigen van de Raad van Europa inzake de Luchtverontreiniging, Comite van Deskundigen inzake de bodemverontreiniging.
    - Overleg in kader van de Raad van Europa, 1963-1971; 224-227
      - Conferentie over luchtverontreiniging, Straatsburg, met voorlichtingspublicaties, persberichten, 1963-1965, 224
      - Comité van deskundigen inzake de luchtverontreiniging, 1966-1971, 225
      - Vergaderingen van de Expert Committees on Air Pollution, met bijlagen, 1967-1970, 226
      - Idem, 1971-1971, 227
  - Het opstellen en inbrengen van Nederlandse bijdragen en standpunten in begeleidingswerkgroepen voor de implementatie van richtlijnen, het oprich- ten van communautaire instellingen en de uitvoering van communautaire actieprogramma's. 1970-1971, 1617
    - Standpunt inzake de richtlijn lood in benzine in de EEG werkgroep, 1971; 228